【裁判字號】    92,易,396
【裁判日期】    920630
【裁判案由】    違反毒品危害防制條例
【裁判全文】
臺灣新竹地方法院刑事判決                          九十二年度易字第三九六號
    公  訴  人  臺灣新竹地方法院檢察署檢察官
    被      告  甲○○
右列被告因違反毒品危害防制條例案件，經檢察官提起公訴（九十二年度毒偵字第五
七五號），本院判決如左：
    主  文
甲○○連續施用第二級毒品，處有期徒刑捌月。
    事  實
一、甲○○前於民國八十七年間，因違反毒品危害防制條例案件，經本院以八十七年
    度毒聲字第八五八號裁定送觀察、勒戒結果，認無繼續施用毒品傾向，而由台灣
    新竹地方法院檢察署檢察官於八十七年十二月八日以八十七年度偵字第五五二八
    號為不起訴處分確定。復於八十八年間，因施用第二級毒品安非他命，經本院以
    八十八年度毒聲字第六五八號裁定送觀察、勒戒結果，認有繼續施用毒品傾向，
    並經本院以八十八年度毒聲字第九四七號裁定令入戒治處所施以強制戒治一年，
    經戒治三月期滿評定為合格，復經本院於以八十八年度毒聲字第二０五六號裁定
    停止強制戒治並付保護管束，至八十九年五月二日交付保護管束期滿，甲○○此
    部分犯行業經本院竹東簡易庭以八十八年度竹東簡字第九七號判處有期徒刑六月
    、如易科罰金以三百元折算一日，嗣經本院再以八十九年度聲字第六七七號裁定
    免其刑之執行確定。甲○○再於九十年間，因施用第二級毒品安非他命，經本院
    以九十年度毒聲字第一二五六號裁定令入戒治處所施以強制戒治，經戒治期滿三
    月期滿評定為合格，再經本院以九十一年度毒聲字第四四二號裁定停止強制戒治
    並付保護管束。甲○○上開犯行，亦經本院以九十年度易字第七０一號判處有期
    徒刑七月確定。惟甲○○於九十一年五月十五日出戒治所付保護管束期間，又基
    於概括犯意，分自九十一年六月上旬某日起至九十一年九月下旬某日止，及自九
    十二年二月上旬某日起至九十二年二月二十日某日止，在新竹縣芎林鄉○○村○
    ○路四五八號住處內，以將安非他命置於玻璃球吸食器內加熱燒烤成煙後吸食煙
    霧之方式，連續施用第二級毒品安非他命多次。嗣經警於九十二年二月二十上午
    十一時三十分許，在上開住所查獲，經採尿檢驗，呈現安非他命之陽性反應，始
    得知上情。
二、案經新竹縣警察局竹東分局報告台灣新竹地方法院檢察署檢察官偵查起訴。
    理  由
一、訊據被告甲○○對於右揭時、地連續施用第二級毒品安非他命之犯行坦承不諱（
    （參本院九十二年六月二十七日之審理筆錄），且其於九十一年七月十日之受保
    護管束期間經通知定期報到及於九十二年二月二十日為警查獲時，經採尿送驗結
    果，均呈安非他命之陽性反應，有台灣尖端先進生技醫藥股份有限公司濫用藥物
    檢驗中心於九十一年七月十七日之濫用藥物陽性檢驗報告、毒品人口到場採尿名
    冊、昭信科技顧問股份有限公司於九十二年三月二十一日之檢驗報告及本院九十
    一年度毒聲字第七九五號裁定附卷可參（參偵查卷第四頁、第九頁），並經調閱
    本院九十一年度毒聲字第七九五號卷核閱無訛。被告自白核與事實相符，本案犯
    罪事證業已明確。
二、被告甲○○前於八十七年間，因違反毒品危害防制條例案件，經本院以八十七年
    度毒聲字第八五八號裁定送觀察、勒戒結果，認無繼續施用毒品傾向，而由台灣
    新竹地方法院檢察署檢察官於八十七年十二月八日以八十七年度偵字第五五二八
    號為不起訴處分確定。復於八十八年間，因施用第二級毒品安非他命，經本院以
    八十八年度毒聲字第六五八號裁定送觀察、勒戒結果，認有繼續施用毒品傾向，
    並經本院以八十八年度毒聲字第九四七號裁定令入戒治處所施以強制戒治一年，
    經戒治三月期滿評定為合格，復經本院於以八十八年度毒聲字第二０五六號裁定
    停止強制戒治並付保護管束，至八十九年五月二日交付保護管束期滿，甲○○此
    部分犯行業經本院竹東簡易庭以八十八年度竹東簡字第九七號判處有期徒刑六月
    、如易科罰金以三百元折算一日，嗣經本院再以八十九年度聲字第六七七號裁定
    免其刑之執行確定。甲○○再於九十年間，因施用第二級毒品安非他命，經本院
    以九十年度毒聲字第一二五六號裁定令入戒治處所施以強制戒治，經戒治期滿三
    月期滿評定為合格，再經本院以九十一年度毒聲字第四四二號裁定停止強制戒治
    並付保護管束。甲○○上開犯行，亦經本院以九十年度易字第七０一號判處有期
    徒刑七月確定，此有台灣高等法院被告全國前案紀錄表附卷可稽，是本案被告再
    犯施用毒品之犯行，應堪認定，自應依法論科。
三、被告施用第二級毒品安非他命，核其所為，係犯毒品危害防制條例第十條第二項
    之施用第二級毒品罪；其持有毒品之低度行為為施用毒品之高度行為所吸收，不
    另論罪。又其先後多次施用第二級毒品犯行，時間密接且犯罪構成要件相同，顯
    係基於概括犯意所為，為連續犯，應依刑法第五十六條之規定論以一罪，並依法
    加重其刑。爰審酌被告一己施用毒品安非他命，危害健康至深且鉅，且經戒治後
    ，仍不思改進、戒斷，惟犯後坦承犯行等一切情狀，量處如主文所示之刑，以示
    懲戒。
據上論斷，應依刑事訴訟法第二百九十九條第一項前段，毒品危害防制條例第十條第
第二項，刑法第十一條前段、第五十六條，判決如主文。
本案經檢察官鍾曉亞到庭執行職務。
中      華      民      國      九十二      年    六    月    三十      日
                                        臺灣新竹地方法院刑事第一庭
                                            法  官    彭  淑  苑
右正本證明與原本無異。
如不服本判決，應於判決送達後十日內向本院提出上訴狀( 應附繕本 )，上訴於
臺灣高等法院。
                                            書記官    饒  興  蘭
中      華      民      國      九十二      年    六    月    三十      日
附錄：本案論罪科刑法條全文
毒品危害防制條例第十條
施用第一級毒品者，處六月以上五年以下有期徒刑。
施用第二級毒品者，處三年以下有期徒刑。


司法院資訊處製作；財團法人民間司法改革基金會備份。
